臺灣苗栗地方法院刑事判決　　　　　　　 93年度訴字第350號
公　訴　人　臺灣苗栗地方法院檢察署檢察官
被　　　告　甲○○
指定辯護人　本院公設辯護人乙○○
上列被告因違反槍砲彈藥刀械管制條例案件，經檢察官提起公訴
（93年度偵字第317號），本院判決如下：
    主  文
甲○○未經許可，持有其他可發射子彈具有殺傷力之改造手槍，
處有期徒刑貳年陸月，併科罰金新臺幣伍拾萬元，罰金如易服勞
役，以罰金總額與陸個月之日數比例折算。扣案之仿ＢＥＲＥＴ
ＴＡ廠84型半自動手槍之改造玩具手槍（槍枝管制編號：000000
0000號）壹枝、仿ＦＮ廠半自動手槍之改造四五手槍（槍枝管制
編號：0000000000）壹枝及改造子彈伍顆，均沒收。
    事  實
一、甲○○於民國92年12月2 日因另案自台灣台中看守所羈押釋
    放後，因從事傳播事業引來是非，為求防身，明知具有殺傷
    力之改造手槍、改造子彈係管制物品，未經許可，不得持有
    ，竟起意於同年12月底某日，在台中市○○路附近，向姓名
    年籍不詳、綽號「阿明」之成年男子，以新台幣（下同）27
    ,000 元 之價格，購買具殺傷力仿ＢＥＲＥＴＴＡ廠84型半
    自動手槍之改造玩具手槍（槍枝管制編號：0000000000）1
    枝、仿ＦＮ廠半自動手槍之改造四五手槍（槍枝管制編號：
    0000000000）1 枝，並附贈具殺傷力之改造子彈7 顆，未經
    許可而持有前開具殺傷力之槍、彈。甲○○除隨身攜帶前述
    仿ＢＥＲＥＴＴＡ廠之改造玩具手槍及7 顆改造子彈外，另
    將仿ＦＮ廠之改造四五手槍藏放於苗栗市新東大橋下方某處
    。嗣於93年1 月14日17時30分許，在苗栗市○○里○○路文
    昌社區入口處為警查獲，當場於其所駕駛之車牌號碼1178－
    ＨＢ號自用小客車內扣得前述仿ＢＥＲＥＴＴＡ廠改造玩具
    手槍1 枝及改造子彈7 顆；另甲○○再於同年月16日1 時30
    分許，帶同警方在苗栗市新東大橋下取出前述仿ＦＮ廠之改
    造四五手槍，而查獲上情。
二、案經苗栗縣警察局、台中縣警察局報請臺灣苗栗地方法院檢
    察署檢察官偵查起訴。
    理  由
一、認定犯罪事實所根據的證據及理由
    （一）被告甲○○於偵、審中之自白。
    （二）查獲時現場照片4 幀（偵卷第35、59頁）在卷足憑，
          並有前開改造玩具手槍、改造四五手槍各1 枝、改造
          子彈7 顆扣案可資佐證。
    （三）前開槍、彈經送內政部刑事警察局鑑定結果，認改造
          玩具手槍1 枝，係由仿ＢＥＲＥＴＴＡ廠84型半自動
          手槍製造之玩具手槍換裝土造金屬槍管及土造槍機而
          成之改造手槍，機械性能良好，可擊發適用子彈，認
          具殺傷力；另改造四五手槍1 枝，認係由仿ＦＮ廠半
          自動手槍製造之金屬玩具手槍，換裝土造金屬槍管改
          造而成之改造手槍，機械性能良好，可擊發適用子彈
          ，亦具殺傷力；改造子彈7 顆，認均係土造子彈（具
          直徑約8.7mm 之金屬彈頭），採樣2 顆試射，均可擊
          發，認均具殺傷力等語；有該局93年2 月23日刑鑑字
          第0930014159號槍彈鑑定書、同年2 月27日刑鑑字第
          0930015996號槍彈鑑定書各1 份（偵卷第72至81頁）
          附卷足稽。
    （四）綜上所述，被告自白顯與事實相符，應堪採信。本件
          事證明確，被告上揭犯行，洵堪認定。
二、論罪科刑的理由：
    （一）查被告行為後，槍砲彈藥刀械管制條例已於94年1 月
          26日修正公布施行，並於同年月28日生效，而修正前
          槍砲彈藥刀械管制條例第11條第4 項規定：「未經許
          可，持有、寄藏或意圖販賣而陳列第1 項所列槍砲者
          ，處1 年以上7 年以下有期徒刑，併科新臺幣700 萬
          元以下罰金」，該條第1 項規定：「未經許可，製造
          、販賣或運輸第4 條第1 項第1 款所稱其他可發射金
          屬或子彈具有殺傷力之各式槍砲者，處5 年以上有期
          徒刑，併科新臺幣1,000 萬元以下罰金」，於刪除後
          ，與修正前第10條合併修正，移列為修正後同條例第
          8 條第4 項及第1 項：「未經許可，持有、寄藏或意
          圖販賣而陳列第1 項所列槍枝者，處3 年以上10年以
          下有期徒刑，併科新臺幣700 萬元以下罰金」、「未
          經許可，製造、販賣或運輸鋼筆槍、瓦斯槍、麻醉槍
          、獵槍、空氣槍或第4 條第1 項第1 款所定其他可發
          射金屬或子彈具有殺傷力之各式槍砲者，處無期徒刑
          或5 年以上有期徒刑，併科新台幣1,000 萬元以下罰
          金」，均加重刑責。比較新舊法後，以舊法有利於行
          為人，依刑法第2 條第1 項但書之規定，自應適用修
          正前之規定論處。
    （二）核被告所為，係違反修正前槍砲彈藥刀械管制條例第
          11條第4 項之未經許可持有其他可發射子彈具有殺傷
          力之槍砲罪、同條例第12條第4 項之未經許可持有子
          彈罪。被告以一持有行為，同時觸犯上開二罪名，為
          想像競合犯，應依刑法第55條之規定，從一重之未經
          許可持有其他可發射子彈具有殺傷力之槍砲罪處斷。
    （三）審酌被告犯罪之動機，及有數次非法持有槍、彈等物
          之前科，有台灣高等法院被告全國前案紀錄表1 份在
          卷可參，對社會治安潛藏之危險甚鉅，惟其並未持以
          犯罪，且犯後自始坦承犯行，並主動帶同警方起出其
          中1 枝改造手槍，態度良好等一切情狀，量處如主文
          所示之刑，併科罰金部分並諭知易服勞役之折算標準
          。至公訴人對被告求處有期徒刑3 年6 月，本院綜合
          前揭情狀，認公訴人求刑尚嫌過重，仍以主文所示之
          刑為適當，附此敘明。
    （四）扣案具有殺傷力之仿ＢＥＲＥＴＴＡ廠84型半自動手
          槍之改造玩具手槍1 枝（槍枝管制編號：0000000000
          號）、仿ＦＮ廠半自動手槍之改造四五手槍1 枝（槍
          枝管制編號：0000000000）及改造子彈5 顆，均為違
          禁物，應依刑法第38條第1 項第1 款之規定宣告沒收
          。至扣案之改造子彈2 顆既經鑑驗試射，業如前述，
          均已失其原有之結構及效能，不具殺傷力，並非違禁
          物，爰不另為沒收之諭知，併此敘明。
三、適用法律依據：
    （一）刑事訴訟法第299 條第1 項前段。
    （二）修正前槍砲彈藥刀械管制條例第11條第4 項、第12條
          第4 項。
    （三）刑法第11條前段、第2 條第1 項但書、第55條、第42
          條第3 項、第38條第1 項第1 款。
    （四）罰金罰鍰提高標準條例第2 條。
    （五）現行法規所定貨幣單位折算新臺幣條例第2 條。
本案經檢察官郭靜文到庭執行職務。
中　　華　　民　　國　　94　　年　　6 　　月　　15　　日
                  刑事第二庭   審判長法　官   林 燦 都
                                     法　官   柳 章 峰
                                     法　官   黃 怡 玲
以上正本證明與原本無異。
如不服本判決，應於判決送達後10日內向本院提出上訴狀（應抄
附繕本）。
                                     書記官   蘇 文 熙
中　　華　　民　　國　　94　　年　　6 　　月　　15　　日
附錄引用法條全文：
槍砲彈藥刀械管制條例第11條第4項
未經許可，持有、寄藏或意圖販賣而陳列第1項所列槍砲者，處1
年以上7 年以下有期徒刑，併科新台幣七百萬元以下罰金。
槍砲彈藥刀械管制條例第12條第4 項
未經許可，持有、寄藏或意圖販賣而陳列子彈者，處5 年以下有
期徒刑，併科新台幣300 萬元以下罰金。
